臺灣高等法院刑事判決　　　　　　　 100年度上訴字第2455號
上　訴　人
即　被　告　詹翔升
選任辯護人　廖國欽　律師
　　　　　　宋重和　律師
上列上訴人因違反槍砲彈藥刀械管制條例案件，不服臺灣新竹地
方法院99年度訴字第283號，中華民國100年7 月12日第一審判決
（起訴案號：臺灣新竹地方法院檢察署99年度偵字第5807號），
提起上訴，本院判決如下：
    主  文
上訴駁回。
    事  實
一、詹翔升明知未經許可不得寄藏持有可發射子彈具有殺傷力之
    槍枝及可供槍枝使用具有殺傷力之子彈，竟於民國99年7月2
    7日上午8時許，在新竹縣新豐鄉○○路某處，受張滿榮（另
    經檢察官偵辦中）所託，為其保管如附表所示可供發射口徑
    12 GAUGE制式霰彈使用，具有殺傷力之仿中共霰彈槍製造之
    仿造霰彈槍1 枝（槍枝管制編號0000000000）及具有殺傷力
    之口徑12GAUGE 制式霰彈25顆而為寄藏。並於返家後，又將
    前開槍彈持往新竹縣湖口鄉○○○街65號尋找友人。嗣因張
    滿榮表示欲行取回前開槍彈，並已抵達安宅八街上址附近，
    詹翔升乃於同日（99年7月27日） 中午12時20分許，雙手環
    抱裝有上開仿造霰彈槍1 枝之網球拍袋、肩背內置上開制式
    霰彈25顆紙盒之斜背包，步出新竹縣湖口鄉○○○街65號後
    門，欲為交還，旋於新竹縣湖口鄉○○○路路旁，為接獲線
    報而在附近埋伏等候之員警查獲，並在詹翔升手抱之網球拍
    袋內，扣得上開仿造霰彈槍1 枝，肩背之斜背包內，查扣裝
    有上開盒裝之制式霰彈25顆。
二、案經新竹縣政府警察局移請臺灣新竹地方法院檢察署檢察官
    偵查起訴。
    理  由
一、證據能力部分：
    (一)按被告之自白，非出於強暴、脅迫、利誘、詐欺、疲勞訊
      問、違法羈押或其他不正之方法，且與事實相符者，得為
      證據，刑事訴訟法第156條第1項定有明文。再「鑑定之經
      過及其結果，應命鑑定人以言詞或『書面』報告」，刑事
      訴訟法第206條第1項亦規定甚明，是鑑定人以書面為鑑定
      報告提出於法院，依刑事訴訟法第159條第1項立法理由及
      同法第206條第1項規定，即具有證據能力。又法院或檢察
      官得囑託醫院、學校或其他相當之機關、團體為鑑定，或
      審查他人之鑑定，依刑事訴訟法第208條第1項規定，亦準
      用刑事訴訟法第20 3條至第206條之1之規定。是以檢察官
      對於偵查中之案件，認須實施鑑定者，固應就具體個案，
      選任鑑定人或囑託鑑定機關（團體）為之；但對於司法警
      察機關調查中之案件，或有量大或急迫之情形，為因應實
      務之現實需求，認為當然有鑑定之必要者，基於檢察一體
      原則，亦得由該管檢察長對於轄區內之案件，以事前概括
      選任鑑定人或囑託鑑定機關（團體）之方式，俾便轄區內
      之司法警察官、司法警察對於調查中之此類案件，得即時
      送請事前已選任之鑑定人或囑託之鑑定機關（團體）實施
      鑑定，該鑑定人或鑑定機關（團體）亦應視同受承辦檢察
      官所選任或囑託而執行鑑定業務，其等出具之書面鑑定報
      告應屬刑事訴訟法第206 條所定之傳聞例外，當具有證據
      能力（參照法務部92年9月1日法檢字第0920035083號函）
      。末按，刑事訴訟法關於搜索、扣押之法定程序，雖規定
      以憑令狀始得為之為原則，然於同法第130條「 附帶搜索
      」、第131條第1項「逕行搜索」、第131條第2項「緊急搜
      索」及第131條之1「同意搜索」亦定有無令狀之非要式強
      制處分等例外規定。至於違法搜索扣押所取得之證據，若
      不分情節，一概以程序違法為由，否定其證據能力，從究
      明事實真相之角度而言，難謂適當，且若僅因程序上之瑕
      疵，致使許多與事實相符之證據，無例外地被排除而不用
      ，例如案情重大，然違背法定程序之情節輕微，若遽捨棄
      該證據不用，被告可能逍遙法外，此與國民感情相悖，難
      為社會接受，自有害於審判之公平正義，因此，對於違法
      搜索所取得之證據，為兼顧程序正義及發現實體真實，應
      由法院於個案審理中，就個人基本人權之保障及社會安全
      之維護，依比例原則及法益權衡原則，予以客觀之判斷，
      亦即應就違背法定程序之程度、違背法定程度時之主觀意
      圖（即實施搜索扣押之公務員是否明知違法並故意為之）
      、違背法定程序時之狀況（即程序之違反是否有緊急或不
      得已之情形）、侵害犯罪嫌疑人或被告權益之種類及輕重
      、犯罪所生之危險或實害、禁止使用證據對於預防將來違
      法取得證據之效果、偵審人員如依法定程序，有無發現該
      證據之必然性、證據取得之違法對被告訴訟上防禦不利益
      之程度等情狀予以審酌，以決定應否賦予證據能力（最高
      法院92年度台上字第2574號判決意旨參照）。
    (二)本判決下列所引用：
      1.被告自白，並無出於不正方法取得之情形，且與事實相
        符，自有證據能力。
      2.內政部警政署刑事警察局99年9月20日刑鑑字第0990127
        059號鑑定書，及行政院衛生署竹東醫院100年3 月18日
        函所附被告精神鑑定報告書均為鑑定報告性質，亦有證
        據能力。
      3.被告病歷為醫師依法基於業務關係而為登載之文書，診
        斷證明書則為醫師依據病歷轉錄之證明文件，且經檢察
        官及被告均同意作為證據使用，亦有證據能力。
      4.扣案如附表所示槍、彈係經警接獲線報後，直接前往上
        開處所埋伏查獲，雖未經事先聲請搜索票，然被告於警
        員當場表明身分後，即應警方要求開啟網球拍袋供警檢
        視，並同意執行搜索暨簽具同意搜索書，業據證人即執
        行本案搜索之陳志偉結證在卷（見原審卷第119頁） ，
        並有記載被告同意受搜索之旨，經被告簽認在卷之新竹
        縣政府警察局99年7 月27日搜索扣押筆錄（見臺灣新竹
        地方法院檢察署99年度偵字第5807號偵查卷─以下稱偵
        查卷，第15至17頁），暨被告所立同意搜索書1 件可憑
        （見偵查卷第14頁），足證警員陳志偉等人於搜索當時
        已徵得被告同意，符合刑事訴訟法第131條之1「同意搜
        索」之規定。被告及其辯護人雖另以被告罹有精神疾病
        ，可能無法理解所立同意書之真正意涵，難認係自願性
        同意云云。然查被告雖患有重度憂鬱症，並有情緒激動
        及被害妄想等精神症狀，惟其對於案件過程均能清楚記
        憶，且於警詢、偵查及原審進行羈押訊問時，均能針對
        警詢及偵查訊問切題回答，而無答非所問或言詞混亂情
        形，有被告病歷資料及各該筆錄記載可憑。且被告係於
        保管持有扣案槍彈之狀態中，為警當場查獲，經原審法
        院囑託行政院衛生署竹東醫院鑑定被告之精神結果，復
        認其行為時對於外界事務之知覺理會及判斷作用，與自
        由決定意思之能力，並無證據顯示較一般人的平均程度
        有明顯減退情形，而無精神耗弱或心神喪失情形，有該
        精神鑑定報告書可憑（見原審卷第197至200頁），自難
        認被告有何不具同意能力之非自願情事。被告及其辯護
        人另以本件搜索未於執行後3 日內報告該管檢察署及檢
        察官，依法不得作為證據云云；惟按該陳報規定，係指
        刑事訴訟法第131條第1、2 項所定「一因逮捕被告、犯
        罪嫌疑人或執行拘提、羈押，有事實足認被告或犯罪嫌
        疑人確實在內者。二因追躡現行犯或逮捕脫逃人，有事
        實足認現行犯或脫逃人確實在內者。三有明顯事實足信
        為有人在內犯罪而情形急迫者」暨「檢察官於偵查中確
        有相當理由認為情況急迫，非迅速搜索，二十四小時內
        證據有偽造、變造、湮滅或隱匿之虞者，得逕行搜索，
        或指揮檢察事務官、司法警察官或司法警察執行搜索，
        並層報檢察長」之情形而言，此觀之同條第規定甚明。
        本案被告係經警依檢舉所獲線報，經被告同意後，當場
        查獲扣案槍彈並為逮捕，與前述逕行搜索之情形有異，
        亦無上開陳報期間規定之適用。遑論被告縱使未能全然
        理解同意受搜索之效果，或有與附帶搜索、逕行搜索、
        緊急搜索及同意搜索等例外規定不符之情形，然以扣案
        槍、彈均為非供述證據，其程序合法與否，並未改變證
        物之型態而影響其可信性，且本案執行搜索地點是在新
        竹縣湖口鄉○○○段路，為不特定人均可行走之公眾場
        所，亦未涉及侵入住宅或有人居住建築物之違法手段；
        另以警員依被告所為開啟袋子提供查看，並表示同意搜
        索暨簽立同意書等行為，認其已為同意受搜索之表示，
        亦不具侵害被告權利而為非法搜索之主觀惡意。佐以本
        案所扣得之具有殺傷力仿造霰彈槍1 枝及制式霰彈25顆
        ，對於社會治安之危害非輕等情形，經衡酌後亦應認本
        案扣得之槍彈有證據能力。至於被告及其辯護人另以本
        案不能排除被告係遭構陷，而有寄藏槍彈外觀，配合警
        員為增加辦案查緝績效，違反憲法對於基本人權之保障
        ，並有逾越偵查犯罪必要程序之可能，主張對於公共利
        益之維護並無意義，而無證據能力云云，核與前述被告
        同意搜索之事實有違，其以未能取得檢舉人資料，質疑
        係由警員陷害教唆云云，亦屬無據（詳如後述）。是認
        被告及其辯護人辯稱扣案槍、彈係屬違法搜索所得，不
        具證據能力云云，亦無理由。
二、訊據被告詹翔升固供承於99年7 月27日中午12時20分，在新
    竹縣湖口鄉○○○街65號後門後之同鄉○○○路路旁，經警
    查獲攜帶裝有如附表編號一所示仿造霰彈槍1 枝之網球拍袋
    及裝有附表編號二所示制式霰彈25顆之斜背包等事實。惟矢
    口否認有何寄藏、持有附表所示槍、彈犯行，辯稱係遭陷害
    所致，且「無法排除係遭警員陷害教唆」之可能，本案僅能
    證明在被告身上所背負之網球拍袋內「恰巧」查獲扣案槍彈
    ，而不足以證明被告確有未經許可寄藏或持有扣案槍彈之犯
    罪故云云。
三、經查：
    (一)被告於上開時、地，經警當場查獲其身上背有附表所示仿
      造霰彈槍1 枝及制式霰彈25顆之事實，業據證人即查獲警
      員田健三、陳志偉、陳明政指證在卷（見原審100年6月14
      日審判筆錄），並有現場及扣案槍彈照片（見偵查卷第19
      至35頁）暨附表所示槍、彈可憑，且經被告於警詢、偵查
      及原審延押訊問時先後供承：扣案槍彈係由綽號發音略同
      「龍哥」之張滿榮，於99年7月27日上午8時許，在新竹縣
      新豐鄉○○路一帶交付，委由被告保管持有，待其另覓質
      押借款之對象等語在卷（見偵查卷第10頁、第55至57頁、
      70至71頁）。又扣案槍、彈經鑑定結果，附表編號一所示
      霰彈槍1 枝（槍枝管制編號0000000000）係仿中共霰彈槍
      製造之仿造霰彈槍，擊發功能正常，可供擊發口徑12GAUG
      E制式霰彈使用，具有殺傷力；編號二所示霰彈25 顆，係
      口徑12GAUGE 之制式霰彈，具有殺傷力，有內政部警政署
      刑事警察局99年9月20日刑鑑字第0990127059號鑑定書1件
      可憑（見偵查卷第96、97頁）。
    (二)被告雖於偵查初訊時一度辯稱是張滿榮忘記將扣案槍彈拿
      走，而與被告約定交還（見偵查卷第55、56頁）；並於審
      判程序中辯稱張滿榮是在其不知情之情況下，將扣案槍彈
      置於被告車輛後座腳踏墊處，約1 小時後，又在被告友人
      處接獲張滿榮來電詢問車上是否有網球拍袋，被告遂前往
      車上查看，並向張滿榮追問後，才得知袋內有槍，經告知
      張滿榮所在位置後，在接獲張滿榮已經抵達之通知後，被
      告甫步出安宅八街友人處，旋即為警查獲云云（見本院卷
      第93頁背面、第94頁）。然核本件扣案霰彈槍長度約67.5
      公分，槍身材質，業據本院當庭勘驗測量在卷（見本院卷
      第100頁）， 顯與一般易於遺忘之小型物品有異，參以被
      告自承張滿榮已在車上告知欲以扣案槍彈抵押借款之計畫
      等語，是以扣案槍彈既為彼二人對話之標的物，且具相當
      價值，更無輕易遺落可能。再核扣案槍彈中之制式霰彈經
      警查獲時，已連同外盒外入被告之背包內，並非單純置於
      外盒之情形，業據證人田健三、陳志偉指證在卷（見原審
      卷二第96、114頁）， 並為被告所是認，亦與單純由被告
      從車上直接取出交還之情形有異，因認被告前開所辯核與
      事證有違，應以其偵訊時供承受寄保管，並拿回家中放置
      ，再行攜出欲為交付等語（見偵查卷第70頁）始為可採。
四、被告及其辯護人雖另辯稱本案係遭員警陷害教唆及張滿榮設
    局構陷云云。然查：
    (一)本案係由新竹縣警察局少年警察隊小隊長田健三於99年7
      月27日上午接獲線報，偕同偵查佐陳志偉、警員陳明政前
      往新竹縣湖口鄉○○○街65號後門之工業二路路段附近埋
      伏、等候，並於中午12時20分許，見被告雙手環抱內裝網
      球拍袋之舉動，與檢舉人所指證槍袋相符，因而查獲本案
      ，並扣得附表所示槍彈，業據證人田健三、陳志偉、陳明
      政於原審證述綦詳，彼等就前往查緝之緣由及過程指述亦
      屬相符（見原審卷二第第91至138頁）。 再本案因檢舉人
      指稱見被告以網球拍袋裝有槍枝，經研判情況較為急迫，
      決定不待另行申請搜索票程序，直接前往埋伏查看，而未
      製作檢舉筆錄等情，亦據證人田健三、陳志偉結證在卷（
      見原審卷二第93、94、102、103、116、117頁）。證人田
      健三、陳志偉、陳明政等人當日係配戴警槍、著防彈衣、
      駕偵防車，並攜帶無線電、手銬、蒐證器材即V8、照相機
      等裝備（見原審卷二第94頁），共同前往查緝本案，亦與
      刑案查緝情形無異，核其程序並無重大瑕疵或違常之處。
      佐以證人即獲通知參與本案之陳明政原配置為保安隊人員
      ，僅於99年7、8月間經借調支援少年隊，本案亦係首次與
      田健三出勤查緝槍砲案件，業據其指證在卷（見原審卷二
      第126、133、135頁）， 更無甘冒重責，配合構陷被告之
      必要。被告辯護人雖一再以槍砲彈藥刀械管制條例案件之
      檢舉人，可獲高額獎金，檢舉人應無匿名檢舉可能，推論
      本案並無檢舉人存在，而是警員陷害之舉云云。然此業據
      證人即接獲檢舉之田健三、陳志偉、陳明政否認在卷（見
      原審卷二第109、123、137頁）， 且檢舉違法之原因、動
      機各有不同，非僅圖得獎金一節，檢舉人基於自身安全考
      量，或與被檢舉人暨其親友間互有認識，而不願具名為之
      者，亦在所多有，殆無必須基於領取獎金目的，而為具名
      檢舉之「常情」，甚至以匿名檢舉反證為設局構陷之理。
      被告及其辯護人徒以匿名檢舉為「不符經驗法則的常情」
      （見原審卷二第104頁）， 辯稱本案全屬設局陷害，並無
      檢舉人存在云云，亦屬無稽。至於證人田健三、陳志偉、
      陳明政就彼等前往搜索現場之開車或步行方式、在車內埋
      伏等候之具體時間、當日見到被告進出次數等證述，因涉
      及個人之記憶能力、時間感受或視線及注意程度之差異而
      有不同，此與彼等在現場查獲被告持有槍彈之客觀事實無
      涉，指證縱有出入，亦不足以影響彼等證詞之憑信程度，
      併此敘明。
    (二)本案查獲時間為99年7 月27日，被告並於同日經裁定羈押
      在案，有搜索扣押筆錄、移送書及臺灣新竹地方法院押票
      之記載可憑（見偵查卷第1 、15至17頁，臺灣新竹地方法
      院99年度聲羈字第180號卷第10頁）。張滿榮則係於99年8
      月2 日出境，有其入出境資訊連結作業資料可憑（見原審
      卷一第77頁）。被告及其辯護人雖質疑張滿榮之出境時間
      ，係為躲避司法查緝與陷害被告云云。然張滿榮果係設局
      構陷被告後，潛逃出境，則其何以甘冒槍彈損失，無端設
      局，徒招查緝風險，甚至因此潛逃避責，實難想像。況其
      若於事前已有規劃，顯可預知被告經警查獲之結果，暨由
      被告通聯記錄，得以循線追查至其本人之可能，又豈有在
      此慎密設局陷害之過程中，任意使用自己名義申辦之行動
      電話與被告持續連繫（見偵查卷第86至95頁)， 徒留證據
      ，再於被告經警查獲後，持續停留近1 週，始行出境之可
      能？遑論證人田健三於本案查獲前，未曾聽過也不認識張
      滿榮其人，且本件線報來源並非張滿榮，亦經其結證在卷
      （見原審卷二第93、98頁）。而被告於警詢及偵查之初，
      均僅指稱扣案槍彈係由「龍哥」所交付及其用以聯絡之行
      動電話，而未明確指證「張滿榮」其人，且張滿榮本人亦
      未經當場查獲，直至99年9月9日偵訊時，被告始供稱扣案
      槍彈來源是「住在新竹縣新豐鄉○○街的1 位『張滿榮』
      在查獲當天上午8 點，在新豐鄉○○路給我的」等語在卷
      （見偵查卷第70頁）。是以警方移送本案被告後，縱就被
      告前手之調查未盡積極，亦不足為彼等間互有勾串陷害之
      證明。
    (三)被告雖聲請傳訊證人巫紹君、張世昌，主張彼等知悉被告
      遭張滿榮陷害情事云云。然詰之證人巫紹君否認知悉被告
      所指栽贓事宜，並稱未向被告表示扣案槍彈係遭張滿榮裁
      贓等語（見原審卷二第80至92頁）。另證人張世昌則證稱
      當時只有聽到被告與巫紹君聊天時，提及槍是張滿榮的，
      並不知道具體情形等語在卷（見本院卷第94頁背面、第95
      頁）。是以彼等證詞均不能證明被告有受張滿榮或警員裁
      贓構陷情事。又被告及其辯護人雖另以證人巫紹君與被告
      及張滿榮間之親疏關係有別，不能排除刻意迴護之可能，
      並疑其何以「恰好」伴隨在張滿榮左右，復以證人巫紹君
      所指被告與張滿榮間之通話情形，與彼等通聯記錄不符，
      認其證詞不足採信云云。惟本案並未以證人巫紹君之證詞
      ，作為認定被告犯罪之證據，或排除張滿榮交付槍彈之反
      證（此部分核屬張滿榮是否持有扣案槍彈之認定，非本案
      起訴範圍），故縱使排除證人巫紹君之證詞，仍無礙於前
      述槍彈交付情形之認定。被告及其辯護人一再以證人巫紹
      君，就被告所聲請待證事實以外之陳述未盡相符，打擊其
      證詞之憑信性，再自行推演，徒增玄虛，藉此主張應為有
      利被告之認定，亦屬繆誤。
    (四)綜上所述，被告及其辯護人辯稱本案並無檢舉事實，再以
      被告僅有毒品案件之犯罪紀錄，質疑警員無故「浪費3 名
      警力、耗費時間跨區查案」，進而據此推論被告係遭警員
      及張滿榮陷害教唆云云，核與前開事證有違，不足採信。
五、被告及辯護人雖另提出被告之行政院衛生署新竹醫院（下稱
    新竹醫院）96年7 月17日乙種診斷證明書、衛生署竹東醫院
    （下稱竹東醫院）98年4月27日診斷證明書各1紙（見偵查卷
    第45、46頁），作為精神抗辯之佐證。然查：
    (一)被告係於96年6月12日前往新竹醫院初診，迄至97年1月4
      日共5 次門診，診斷病症為「重度憂鬱症」，有新竹醫院
      於99年12月3 日出具之新醫歷字第0990007969號函及所附
      病歷資料在卷可稽（見原審卷一第85至88頁）。98年4月7
      日復前往竹東醫院初診，主因為使用成癮物質至該院求診
      ，合併有憂鬱情緒，門診追蹤至99年4 月間，精神狀況大
      致穩定。嗣於99年4 月間出現被害妄想及情緒亦怒等情形
      ，99年11月23日再度返診時，仍有情緒低落及睡眠障礙等
      情形，亦有竹東醫院於99年12月7 日出具之衛署竹東醫精
      字第0990004902號函及所附病歷資料在卷可查（見原審卷
      一第97至121頁）。 另於96年6月5日前往東元醫院初診，
      診斷「疑似憂鬱症」等情，有東元醫院於99年12月28日出
      具之東秘總字第0990002561號函及所附病歷資料可憑（見
      原審卷一第155至158頁）。
    (二)原審法院囑託被告自費住院治療之竹東醫院，就被告「行
      為時」（99年7月27日） 之精神狀態進行精神鑑定結果，
      認被告雖自述本案行為時精神不佳，但對於案件經過過程
      記憶清楚，針對檢警的訊問皆能切題回答，並未有答非所
      問或言詞混亂的情形，且無明顯證據顯示其辨識行為違法
      或依其辨識而行為之能力有顯著降低或喪失之情形。因而
      認為被告在行為時對於外界事務之知覺理會及判斷作用，
      與自由決定意思之能力，並無明顯證據顯示相較一般人的
      平均程度有明顯減退之情形，其精神狀態未達精神耗弱或
      心神喪失之情形，有竹東醫院於100年3月18日出具之衛署
      竹東醫精字第1000050207號函附精神鑑定報告書1 份附卷
      可稽（見原審卷一第197至200頁）。
    (三)綜合前述新竹醫院、竹東醫院、東元醫院出具之被告病況
      記載暨竹東醫院鑑定結果，足證被告於99年7 月27日行為
      時之精神狀態，並未該當於刑法第19條第1、2項之心神喪
      失或精神耗弱之構成要件。被告及辯護人徒以前開診斷證
      明書，辯稱被告不具完全責任能力之人，亦屬無據。至於
      被告及辯護人另以：被告於100 年1月4日住院期間，經歷
      門診治療、定期服藥，致被告於100年1月11日『鑑定時』
      之精神狀況轉好云云（見原審卷二第10至11頁），然核竹
      東醫院係就被告於99年7 月27日之行為時精神狀態而為鑑
      定，此有該鑑定報告之記載可憑，被告及辯護人徒以100
      年1 月11日「鑑定時」之精神狀況置辯，亦屬誤認，顯不
      足採。
六、綜上所述，被告受張滿榮之託，為其持有保管扣案槍彈，並
    置於自己實力支配下之事證明確，其犯行堪予認定，應予論
    罪科刑。
七、按寄藏與持有，均係將物置於自己實力支配之下，僅寄藏必
    先有他人之持有行為，而後始為之受寄代藏而已，故寄藏之
    受人委託代為保管，其保管之本身，亦屬持有，不過，此之
    持有係受寄之當然結果。再槍砲彈藥刀械管制條例雖將「持
    有」與「寄藏」為分別之處罰規定，則單純之「持有」，固
    不包括「寄藏」，但「寄藏」之受人委託代為保管，其保管
    之本身所為之「持有」，既係「寄藏」之當然結果，法律上
    自宜僅就「寄藏」行為為包括之評價，不應另就「持有」予
    以論罪。扣案如附表所示具有殺傷力之仿造霰彈槍及制式霰
    彈，分別為槍砲彈藥刀械管制條例第4條第1項第1款、第2款
    所稱之槍砲、彈藥，依同條例第5 條規定，均非經主管機關
    許可不得持有、寄藏，是核被告未經主管機關許可，為張滿
    榮保管而為寄藏，係犯槍砲彈藥刀械管制條例第8條第4項之
    未經許可寄藏仿造霰彈槍罪及第12條第4 項之未經許可寄藏
    子彈罪（起訴書就仿造霰彈槍部分，雖誤載為槍砲彈藥刀械
    管制條例第8條第4項之未經許可寄藏「制式霰彈槍」罪，然
    業經公訴檢察官於原審時更正在卷）。至於被告行為後，槍
    砲彈藥刀械管制條例第8條於100年1月5日修正、增列第6 項
    「犯第1項、第2項或第4 項有關空氣槍之罪，其情節輕微者
    ，得減輕其刑」之規定，惟因被告所犯之槍砲彈藥刀械管制
    條例第8條第4項之規定並未修正，是本案自無行為後法律變
    更之新舊法比較問題，應依一般法律適用原則，適用裁判時
    之現行槍砲彈藥刀械管制條例之規定，併予敘明。被告以一
    收受寄藏行為同時觸犯槍砲彈藥刀械管制條例第8條第4項及
    第12條第4 項之罪，為想像競合犯，依刑法第55條之規定，
    從一重論以槍砲彈藥刀械管制條例第8條第4項之寄藏改造手
    槍罪。
八、原審詳查後，認被告犯罪事實明確，援引槍砲彈藥刀械管制
    條例第8條第4項、第12條第4 項，刑法第11條前段、第55條
    、第42條第3 項前段規定，並審酌被告非法寄藏附表所示仿
    造霰彈槍1 枝及具殺傷力之制式霰彈25顆，所為對社會有潛
    在危險性，威脅社會秩序及人民之生命、身體安全，影響社
    會治安，又被告將附表所示之槍彈攜帶外出，處於隨時可以
    取出使用之狀態，而霰彈槍彈之威力、殺傷力甚於一般改造
    手槍，犯罪所生危害不容輕忽，暨被告犯後態度等一切情狀
    ，認公訴人求處有期徒刑4年6月尚屬允當，量處被告有期徒
    刑4年6月，併科罰金新臺幣10萬元，並就罰金部分諭知易服
    勞役折算標準。暨說明扣案如附表編號1示之仿造霰彈槍1枝
    及及編號2所示之制式霰彈16顆，均係違禁物，應依刑法第3
    8條第1項第1款規定，諭知沒收。至於附表編號2所示之業經
    試射之制式霰彈9 顆，已經射擊失其效用，非屬違禁物；另
    網球拍袋1 個，並非被告所有，亦非違禁物，故不予宣告沒
    收。核其認事用法均無不當，量刑亦屬適當。被告上訴，仍
    執陳詞，否認犯罪，為無理由，應予駁回。
據上論斷，應依刑事訴訟法第368 條，判決如主文。
本案經檢察官王金聰到庭執行職務。
中    華    民    國   100    年    12    月    1     日
                  刑事第二十三庭審判長法  官  童有德
                                      法  官  林孟宜
                                      法  官  劉方慈
以上正本證明與原本無異。
如不服本判決，應於收受送達後10日內向本院提出上訴書狀，其
未敘述上訴之理由者並得於提起上訴後10日內向本院補提理由書
（均須按他造當事人之人數附繕本）「切勿逕送上級法院」。
                                      書記官  王泰元
中    華    民    國   100    年    12    月    8     日
附表：
┌──┬──────────┬────┬──────────────┐
│編號│ 扣 案 物 品 名 稱  │沒收數量│     備          註         │
├──┼──────────┼────┼──────────────┤
│ 一 │仿中共霰彈槍製造之仿│1枝     │為違禁物，依刑法第38條第1項 │
│    │造霰彈槍（槍枝管制編│        │第1款之規定，沒收。         │
│    │號000000 0000）     │        │                            │
├──┼──────────┼────┼──────────────┤
│二  │口徑12 GAUGE之制式霰│16顆    │未試射之16顆，為違禁物，依│
│    │彈25顆              │        │刑法第38條第1項第1款之規定，│
│    │                    │        │沒收。                      │
│    │                    │        │已試射9顆，經刑事警察局試 │
│    │                    │        │射鑑驗而滅失，自不併予宣告沒│
│    │                    │        │收。                        │
└──┴──────────┴────┴──────────────┘
附錄本案論罪科刑所適用法條全文：
槍砲彈藥刀械管制條例第8條：
未經許可，製造、販賣或運輸鋼筆槍、瓦斯槍、麻醉槍、獵槍、
空氣槍或第4條第1項第1 款所定其他可發射金屬或子彈具有殺傷
力之各式槍砲者，處無期徒刑或5年以上有期徒刑，併科新臺幣1
千萬元以下罰金。
未經許可，轉讓、出租或出借前項所列槍枝者，處5 年以上有期
徒刑，併科新臺幣1 千萬元以下罰金。
意圖供自己或他人犯罪之用，而犯前二項之罪者，處無期徒刑或
7年以上有期徒刑，併科新臺幣1千萬元以下罰金。
未經許可，持有、寄藏或意圖販賣而陳列第1項所列槍枝者，處3
年以上10年以下有期徒刑，併科新臺幣7 百萬元以下罰金。
第1項至第3項之未遂犯罰之。
犯第1項、第2項或第4項有關空氣槍之罪，其情節輕微者，得減
輕其刑。
槍砲彈藥刀械管制條例第12條
未經許可，製造、販賣或運輸子彈者，處1年以上7年以下有期徒
刑，併科新台幣500 萬元以下罰金。
未經許可，轉讓、出租或出借子彈者，處6月以上5年以下有期徒
刑，併科新台幣300 萬元以下罰金。
意圖供自己或他人犯罪之用，而犯前二項之罪者，處3 年以上10
年以下有期徒刑，併科新台幣700萬元以下罰金。
未經許可，持有、寄藏或意圖販賣而陳列子彈者，處5 年以下有
期徒刑，併科新台幣300 萬元以下罰金。
第1項至第3項之未遂犯罰之。